# 对超额亏损持有往来没看明白，陈版

提问人：lbwl 时间：2011-03-14 08:05:53
如果母公司对该超额亏损子公司发生权益性往来，则按照持股比例和子公司当期净损益计算子公司少数股东应分担的当期亏损或应享有的收益；按照子公司少数股东持股比例和子公司净资产扣除母公司通过权益性往来在合并报表层次已承担的超额亏损后的余额计算期末子公司少数股东权益。 能否举个例子说明

回答人：chenyiwei
赞同nikankan意见。不过需要关注这样的交易安排是否存在母公司向少数股东输送利益的不公允因素。如果这种单方面提供股东借款的交易有确凿证据表明显失公允的，则合并利润表中归属母公司股东和少数股东的净利润仍按该子公司的股权比例分配，再采用权益性交易的方式把部分归属母公司股东的权益转给少数股东。

回答人：chenyiwei
回复 lbwl 的帖子
在某些情况下，如果母公司与子公司的往来虽然属于货币性项目，但事实上构成了母公司对子公司的净投资的组成部分，则实际上是母公司以承担该股东贷款坏账损失的方式承担额外的亏损，相应会减少归属少数股东的亏损。这实际上是母公司与少数股东之间的一项利益分配问题，与该项内部往来在合并报表层面是否已被抵销是没有直接关系的。

回答人：chenyiwei
回复 lbwl 的帖子
基本是这样。但需要如我后面帖子中所提到的，考虑交易的公允性，是否存在母公司故意向少数股东输送利益的因素。如果交易公允的，可以视作母公司与少数股东之间不按股权比例分担亏损，增加少数股东损益；如果显失公允，存在母公司向少数股东转移利润（输送利益）的因素的，则作为权益性交易调整资本公积。

提问人：lbwl 时间：2012-03-17 11:45:31
回复 chenyiwei 的帖子
考虑交易的公允性，是否存在母公司故意向少数股东输送利益的因素，这个现实中如何判定，我公司实际情况是我95%，少数股东5%，他平常也不参与管理，那么我以长期借款的方式给子公司算公允还是不公允呢

回答人：chenyiwei
要综合分析。如果你和少数股东之间无关联方关系，提供股东贷款也是股东双方协商确定的结果，则也不能说是不公允的。

提问人：feiranfeng 时间：2012-08-24 17:41:10
这句话的出处在哪呢？ 我找解释和准则都没找到

回答人：chenyiwei
这取决于职业判断。我们认为这样理解是比较合理的，也符合准则的本意。